

# **AARON ZIELSTORFF**

### Elektrotechniker | Softwareentwickler

- @ aaron@zielstorff.com
- **>** +49-177-2847470
- Berlin, Deutschland

- in aaron-zielstorff
- aaronzi
- **(D)** 0009-0001-2476-8415

#### aaronzi

## **TECH STACK**

C# Python (

JavaScript

C/C++ Java

PHP

MATLAB

Vue.js .NET Framework

ASP.NET

Laravel

NumPy (OpenCV

Git Docl

Docker NGINX

OpenAPI Linux

Windows macOS

MySQL | MongoDB

InfluxDB PHPMyAdmin

Visual Studio Shell

Visual Studio Code

IntelliJ IDEA Eclipse

HTTP/REST MQTT

OPC UA | Modbus

CAN Open | Profinet

# **WEITERES**

MS Office

MS Outlook

MS Visio

MS Teams

Adobe Illustrator ATFX

----

Blender Adobe XD

**Enterprise Architect** 

CoDeSys | TIA-Portal

Al-Driven Development

SE Machine Expert

# ÜBER MICH

Als Full-Stack Softwareentwickler und Elektrotechniker (Fachrichtung Automatisierungstechnik) verfüge ich über fundierte Expertise in den Bereichen Digitalisierung der Industrie und Enterprise-Applikationen. Mein Fokus liegt auf der Erforschung und Implementierung des Digitalen Zwillings und dessen Standardisierte Form, die Verwaltungsschale.

## BERUFSERFAHRUNG

#### Studentischer Mitarbeiter | HTW Berlin

iii 03 2021 - Heute

Berlin, Deutschland

- Projektorganisation und Mitarbeit in den BMBF-Förderprojekten OpenBaSys und BaSys4Transfer zur Entwicklung von Open-Source-Software auf Grundlage der Verwaltungsschale
- Teilnehmer in der Arbeitgruppe Open Technology der Industrial Digital Twin Association (IDTA) zur Entwicklung von Standards für die Verwaltungsschale

#### Software Entwickler | mobile only SI GmbH

iii 08 2017 - Heute

- Berlin, Deutschland
- Frontend Webentwicklung auf Basis von Vue.js für Außendienstanwendungen
- Umsetzung von Enterprise-Applikationen in den Bereichen Customer Relationship Management (CRM), Marketing und Vertrieb

#### Lehrperson | HTW Berlin

**i** 10 2021 - 03 2023

- Berlin, Deutschland
- Lehrperson für das Modul Prozesssteuerungssysteme im Studiengang Elektrotechnik
- Aufbereitung und Vermittlung von Lehrinhalten im Bereich der Automatisierungstechnik unter praktischer Anwendung von speicherprogrammierbaren Steuerungen

# **AUSBILDUNG**

- M. Eng. Elektrotechnik | HTW Berlin
- iii 10 2021 Heute

- Berlin, Deutschland
- Note: Abschluss vsl. 09 2023
- B. Eng. Elektrotechnik | HTW Berlin
- **=** 04 2018 09 2021

Berlin, Deutschland

• Note: 1,5

#### SPRACHEN

**Deutsch: Muttersprache** 

Englisch: Fortg. / C1

Französisch: Grundl. / A2

Latein: Kleines Latinum

# REFERENZEN

#### Prof. Dr.-Ing. S. Schäfer

- in htwberlin
- Stephan.Schaefer@ htw-berlin.de

#### Dipl.-Ing. Dirk Schöttke

- in htwberlin
- ☑ Dirk.Schoettke@ htw-berlin.de

#### **Sven Braun**

- in mobile-only-si-gmbh
- ✓ s.braun@ mobileonly.com

#### Frank Schnicke

- in fraunhoferiese
- ➤ Frank.Schnicke@ iese.fraunhofer.de

### **PROJEKTE**

## BaSyx AAS Web UI | 😯 | 🌐 | 🖐

- iii 02 2022 Heute
- Projektleitung für die offizielle Lösung der BaSys-Middleware zur Visualisierung von Verwaltungsschalen
- Über 75.000 Downloads von DockerHub (Stand 07 2023) sowie Anwender aus Industrie und Forschung

#### OPC2AAS | 😱 | 🖐





- iii 05 2023 Heute
- Projektleitung für die Planung Umsetzung eines Generators zur automatischen Erstellung von Verwaltungsschalen aus OPC UA Datenstrukturen
- Verantwortlicher f
  ür die Pflege der L
  ösung als BaSyx Off-the-Shelf-Architekturkomponente

## **PUBLIKATIONEN**

Integration of PLC for synchronization of plant segments with Asset Administration Shells | =

- **10 2022**
- Konferenz: IECON 2022 48th Annual Conference of the IEEE Industrial Electronics Society
- DOI: 10.1109/IECON49645.2022.9968774

Migration and synchronization of plant segments with Asset Administration Shells | =

- 6 09 2022
- Konferenz: ETFA 2022 27th IEEE International Conference on Emerging Technologies and Factory Automation
- DOI: 10.1109/ETFA52439.2022.9921595